臺灣高等法院高雄分院刑事判決　　　　 94年度上訴字第965號
上　訴　人
即　被　告　　甲○○
上列上訴人即被告違反毒品危害防制條例案件，不服臺灣高雄地
方法院94年度訴字第1630號中華民國94年5 月31日第一審判決（
起訴案號：臺灣高雄地方法院檢察署94年度毒聲字第604 號），
提起上訴，本院判決如下：
     主  文
上訴駁回。
     事  實
一、甲○○曾於民國88年間，因施用毒品案件，經法院裁定送強
    制戒治，於89年4 月6 日強制戒治期滿，經原法院於89年4
    月14日，以87年度訴字第1371號判決免刑確定。甲○○另於
    91年間，因竊盜案件，經原法院判處有期徒刑1 年6 月確定
    ，於92年8 月27日執行完畢。詎甲○○仍不知警惕，復基於
    施用第一級毒品海洛因之概括犯意，自94年2 月5 日起至同
    年月6 日止，連續在高雄市○○區○○街146 號住處，以將
    毒品海洛因注入注射針筒後，施打於手臂上之方式，施用第
    一級毒品海洛因，每日施打1 次。嗣於94年2 月7 日凌晨2
    時50分許，甲○○於員警尚不知其犯罪前，主動持其所有供
    其施用之第一級毒品海洛因1 包（驗後淨重0.04公克、空包
    裝重0.16公克），至高雄市政府警察局鼓山分局新濱派出所
    ，向員警坦承上揭施用毒品之犯行，並自願接受裁判。
二、案經高雄市政府警察局鼓山分局報告臺灣高雄地方法院檢察
    署檢察官偵查起訴。
     理  由
一、上揭事實，業據被告於警訊、偵查、原審及本院審理中坦承
    不諱，而被告經警採尿送驗結果，其尿液呈嗎啡陽性反應，
    亦有高雄市立凱旋醫院煙毒尿液檢驗報告1 份在卷可憑，並
    扣有第一級毒品海洛因1 包（驗後淨重0.04公克、空包裝重
    0.16公克）足資佐證，而被告交給警方之白粉含第一級毒品
    海洛因等情，亦有法務部調查局第000000000 號檢驗通知書
    1 份在卷足稽。另被告前於89年間，因施用毒品案件，經法
    院裁定送強制戒治，經執行期滿，經原法院於89年4 月14日
    ，以87年度訴字第1371號判決免刑確定，復有台灣高等法院
    被告全國前案紀錄表1 份在卷可查，綜上所述，被告於前開
    強制戒治期滿後5 年內，再犯本件施第一級毒品犯行，已甚
    明確，其犯行堪以認定。
二、核被告所為，係犯毒品危害防制條例第10條第1 項之施用第
    一級毒品罪。被告先後多次施用毒品海洛因之犯行，時間緊
    接，方法相同，觸犯構成要件相同之罪名，顯係基於概括犯
    意反覆為之，應依連續犯規定論以1 罪。又被告連續持有第
    一級毒品海洛因後進而施用，其連續持有之低度行為應為連
    續施用之高度行為所吸收，不另論罪。被告於91年間，因竊
    盜案件，經原法院處有期徒刑1 年6 月確定，於92年8 月27
    日執行完畢，此有台灣高等法院被告全國前案紀錄表1 份在
    卷可查，其受有期徒刑之執行完畢，5 年以內再犯本件有期
    徒刑以上之罪，為累犯，應依法加重其刑。被告於警方尚不
    知其犯罪前，即主動持上揭海洛因1 包，向警方坦認施用毒
    品等情，業據高雄市政府警察局鼓山分局解送人犯報告書敘
    述明確，並經原法院電話查詢屬實，亦有原法院刑案電話查
    詢登記表1 份在卷可憑，是被告符合自首之要件，爰依刑法
    第62條前段規定，減輕其刑，並依法先加後減。
三、原審因認被告犯上述之罪，而適用毒品危害防制條例第10條
    第1 項、第18條第1 項前段，刑法第11條、第56條、第47條
    、第62條前段之規定，並審酌被告已有施用毒品前科，卻仍
    再犯本件施用毒品之犯行，顯見被告並不知悔改施用毒品之
    惡習，惟念被告係主動向警方自首等一切情狀，量處有期徒
    刑柒月，並說明扣押第一級毒品海洛因1 包（驗後淨重0.04
    公克、空包裝重0.16公克），依毒品危害防制條例第18條第
    1 項前段規定，諭知沒收銷燬之。另扣案毒品之包裝袋1 只
    ，因第一級毒品海洛因附著其上，而無從剝離，一併沒收銷
    燬之。其認事用法，並無不合，量刑亦屬適當，被告上訴意
    旨指摘原判決量刑過重不當，為無理由，應予駁回。
據上論斷，應依刑事訴訟法第368條，判決如主文。
本案經檢察官陳新慶到庭執行職務。
中　　華　　民　　國　　94　　年　　8 　　月　　10　　日
                  刑事第六庭    審判長法  官  王憲義
                                      法  官  李嘉興
                                      法  官  張盛喜
以上正本證明與原本無異。
如不服本判決應於收受本判決後10日內向本院提出上訴書狀，其
未述上訴理由者，並得於提起上訴後10日內向本院補提理由書
狀（均須按他造當事人之人數附繕本)「 切勿逕送上級法院」。
中　　華　　民　　國　　94　　年　　8 　　月　　12  　日
                                書   記　 官  林淑敏
附錄本判決論罪科刑法條：
毒品危害防制條例第10條第1項
施用第一級毒品者，處 6 月以上 5 年以下有期徒刑。
                                                      Ｆ
